# 急！求助陈版主连续两年发生同控合并追溯合并所有者权益表期初列报问题

提问人：学徒停不下来 时间：2022-04-18 00:17:08
急！求助陈版主连续两年发生同控合并追溯合并所有者权益表期初列报问题
场景：公司第T（ 2019 ）年发生同控合并A公司，第T年当年的合并权益表中，第一行（上年末数行）填写未追溯同控的数，即与第N-1（ 2018 ）年的年末数一致。同时有同控A公司影响数，调整为追溯后年初数。
公司第T+1（ 2020 ）年又发生一个同控合并B公司，除了对当年报表按同控处理，在列示比较期间报表即第T（ 2019 ）年的所有者权益表时，第一行我理解应该跟第T（ 2019 ）年当年报表的第一行一致，然后加上当年同控A的追溯数，再加上第T+1（ 2020 ）年新增同控B对第T（ 2019 ）年的影响，形成追溯后年初。
另一种观点是对比列报上期（第T年）（ 2019 ）的所有者权益表，第一行直接按同控A公司后的年初列报，同控调整年初仅仅列示同控B的影响。
请教陈老师那种是比较正确或者实务采用较多的？

回答人：chenyiwei
在 2020 年年报中，后一种做法（对比列报上期（第T年）（ 2019 ）的所有者权益表，第一行直接按同控A公司后的年初列报，同控调整年初仅仅列示同控B的影响）更合理。即对于每次同控合并，都只需要在该合并日所属年度披露一次其影响，后面年度直接按照就该次同控合并影响追溯后的数字披露，无需重复披露历史年度内的同控合并的影响。

提问人：学徒停不下来 时间：2022-04-18 22:49:02
那就是会出现同样是 2019 的所有者权益变动表， 19 年当你披露的第一行跟 20 年年报披露的上期同期数第一行有差异，且这个差异是正常的是吧？

回答人：chenyiwei
是。